臺灣臺南地方法院刑事判決　　　　　　　　　　　　　九十三年度易字第四五四號
　　公　訴　人　臺灣臺南地方法院檢察署檢察官
　　被　　　告　戊　○　○
右列被告因竊盜等案件，經檢察官提起公訴（九十三年度偵字第一九八八號），被告
就被訴事實為有罪之陳述，本院裁定進行簡式審判程序，判決如左：
    主  文
戊○○連續攜帶兇器於夜間侵入住宅竊盜，累犯，處有期徒刑壹年陸月，扣案之一字
型強力板手壹支及鐵捲門密碼掃描器壹組，均沒收；又無故侵入他人住宅，累犯，處
有期徒刑肆月；應執行有期徒刑壹年捌月，扣案之一字型強力板手壹支及鐵捲門密碼
掃描器壹組，均沒收。又意圖為自己不法之所有，而侵占離本人所持有之物，處罰金
肆仟元，如易服勞役，以佰元折算壹日。
    事  實
一、戊○○前於民國八十三、八十四年間，因違反麻醉藥品管理條例、煙毒、傷害案
    件，經法院分別判處有期徒刑四月、三年六月、三月，應執行有期徒刑三年九月
    確定送監執行後，於八十五年七月五日假釋出監；嗣於八十七年間，又因軍事逃
    亡、違反麻醉藥品管理條例案件，經法院分別判處有期徒刑十月、八月，應執行
    有期徒刑一年四月確定，而與上開假釋經撤銷後所應執行之殘刑二年八月三日，
    二案接續執行，嗣於九十年八月二十一日假釋付保護管束，並於九十年十一月二
    十日假釋期滿執行完畢。猶不知悔改，基於意圖為自己不法所有之概括犯意，連
    續於附表壹所示之時間、地點，攜帶其所有可作為兇器使用之一字型強力扳手一
    支，以鐵捲門密碼掃描器，打開如附表壹所示被害人住處之鐵捲門後，夜間侵入
    住宅，先後竊取如附表壹所示被害人之財物得逞。又另基於無故侵入他人住宅之
    犯意，於九十三年二月五日凌晨某時，未經許可，以鐵捲門掃描器打開壬○○位
    於臺南縣永康市○○路四一○巷四八號住處之鐵門後，無故侵入上開住宅，嗣因
    聽見上址樓上有聲響而倉惶逃逸。復另於九十三年二月十或十一日，在臺南市○○路「中國城」後方拾獲一袋物品，內有丑○○、甲○○、己○○、子○○所有
    於附表貳所示時間、地點，遭不明人士竊取之機車行車執照、駕駛執照、國民身
    分證、健保卡等證件，竟意圖為自己不法之所有，將上開證件據為己有，並帶回
    臺南市○區○○○街三○巷三○號五樓租屋處藏放。嗣於九十三年二月十二日二
    十三時十分許，在臺南市○區○○○街三一號為警查獲，並扣得戊○○所有供其
    行竊所用之鐵捲門密碼掃描器一組及一字型強力板手一支。
二、案經壬○○訴由臺南市警察局第五分局報請臺灣臺南地方法院檢察署檢察官偵查
    起訴。
    理  由
一、右揭事實，業據被告戊○○於警詢及偵審中坦承不諱，核與證人即告訴人丙○○
    、辛○○、癸○○、壬○○、乙○○、被害人寅○○、丑○○、甲○○、己○○
    、子○○警詢之證述情節相符，並有丙○○、癸○○、乙○○、寅○○、丑○○
    、甲○○、己○○、子○○出具之贓物認領保管單及臺南縣警察局車牌遺失（尋
    獲）電腦輸入單附卷可稽，復有被告所有供其行竊所用之鐵捲門密碼掃描器一組
    及一字型強力板手一支扣案可資佐證，足見被告之自白與事實相符，應可採信。
    本件事證明確，被告犯行堪以認定，自應依法論科。
二、查一字型強力板手係鐵製品，質地堅硬銳利，客觀上足以對人之生命、身體、安
    全構成威脅，自應認為可作兇器使用；又攜帶兇器竊盜罪，只須於行竊時，有攜
    帶具有危險性之兇器即足，並不以攜帶之初，即有行兇之意圖為必要。是被告攜
    帶客觀上足供兇器使用之一字型強力板手，於夜間侵入他人住宅竊盜（如附表壹
    所示），核係犯刑法第三百二十一條第一項第一款、第三款之攜帶兇器於夜間侵
    入住宅加重竊盜罪。又按刑法第三百二十一條第一項各款所列情形，乃竊盜罪之
    加重條件，行為人是否構成該條項之犯罪，仍應視行為人已否著手實施同法第三
    百二十條之竊盜行為而定。而竊盜行為之著手，係以已否開始財物之搜尋為要件
    ，若行為人僅著手於刑法第三百二十一條第一項各款所列之加重要件行為，而尚
    未為竊盜行為之著手者，仍不能以該條竊盜罪之未遂犯論科，最高法院八十五年
    度臺非字第一一六號著有判決可資參照。公訴人認為被告攜帶一字型強力板手，
    於九十三年二月五日凌晨某時，未經許可，無故侵入壬○○上址住宅部分，亦涉
    犯刑法第三百二十一條第一項第一、三款之攜帶兇器於夜間侵入住宅竊盜未遂罪
    嫌，無非以被告坦承其侵入上開屋內意圖行竊為其唯一論據，然被告亦供稱並未
    於該屋內搜尋財物等語（見本院卷第二七頁），而告訴人壬○○於警詢時亦僅指
    述遭人侵入其住所，並未指述有何遭他人翻找搜尋財物之情形，是並無何具體證
    據足資認定被告侵入上揭告訴人所有住宅後已有著手行竊之事實，自尚難遽以竊
    盜罪責相繩，被告此部分竊盜犯行尚屬不能證明，惟公訴人認此部分與前揭論罪
    之加重竊盜犯行部分，有連續犯之裁判上一罪關係，且被告上揭所犯之侵入住宅
    犯行，業經公訴人於起訴書之犯罪事實欄載明，自不另為無罪之諭知，並變更起
    訴法條，論處被告刑法第三百零六條第一項之無故侵入他人住宅罪。再按竊盜者
    於竊取該物後，因某種原因，而放棄對竊盜物之現實支配，而被害人因無拋棄對
    該竊盜物所有之意思，如行為人在此情形下加以竊取，實係將離被害人所有之物
    予以侵占，係觸犯刑法第三百三十七條侵占離本人持有物罪，是被告拾獲如附表
    貳所示被害人等所失竊之證件而加以侵占入己，核係犯刑法第三百三十七條之侵
    占離本人持有物罪。被告先後五次攜帶兇器於夜間侵入住宅行竊之加重竊盜犯行
    ，時間緊接，方法相同，觸犯構成要件相同之罪名，顯係基於概括之犯意反覆為
    之，應依連續犯之規定，以一罪論，並依法加重其刑。其所犯加重竊盜、侵入住
    宅、侵占離本人持有物三罪間，犯意各別，行為互殊，應分論併罰。又被告有如
    事實欄所述之前案科刑及執行紀錄，有卷附臺灣高等法院被告全國前案紀錄表可
    按，其受有期徒刑之執行完畢，五年以內再犯有期徒刑以上之本件加重竊盜罪及
    侵入住宅罪，為累犯，應依刑法累犯之規定，加重其刑，並依刑法第七十條之規
    定，遞加重其刑（其所犯侵占離本人持有物罪，因法定刑為專科罰金之刑，依法
    不得適用累犯加重其刑之規定）。爰審酌被告曾有多次犯罪紀錄，犯行不佳，年
    輕力壯，卻不知悔過向上，從事正途，竟圖不勞而獲，隨意竊取他人財物，毫無
    他人所有物之概念，且屢於夜間侵入他人住宅，嚴重危害他人居家安全，及其所
    竊得之財物價值、犯罪後坦承犯行、態度良好等一切情狀，分別量處如主文所示
    之刑，並就其宣告有期徒刑部分，定其應執行刑，以及就其宣告罰金刑部分，諭
    知易服勞役之折算標準。另扣案之一字型強力板手一支及鐵捲門掃描器一組，係
    被告所有且供犯本件加重竊盜罪所用之物，業據其供明在卷（見本院卷第三○、
    六○頁），爰依刑法第三十八條第一項第二款之規定宣告沒收。至扣案之另一支
    強力板手及其他物品，係被告日常所用，或另行施用毒品所用，均與本案犯行無
    關，亦經被告供述在卷（見本院卷第三○、三一、四九、五○、六○頁），自無
    庸宣告沒收，併予敘明。
三、公訴意旨另以被告意圖為自己不法之所有，於九十三年二月六日凌晨，攜帶客觀
    上足以對人之生命、身體造成危險之一字型強力板手，以鐵捲門密碼掃描器，打
    開被害人庚○○位於臺南市○區○○路一一二號住處之鐵捲門後，侵入上開被害
    人住宅（侵入住宅部分未據告訴）竊取財物未遂，因認被告涉有刑法第三百二十
    一條第一項第一、三款之加重竊盜未遂罪嫌。惟按犯罪事實應依證據認定之，無
    證據不得認定犯罪事實，刑事訴訟法第一百五十四條第二項定有明文，而所謂認
    定犯罪事實之證據，係指足以認定被告確有犯罪行為之積極證據而言，該項證據
    自須適合於被告犯罪事實之認定，始得採為斷罪資料（最高法院二十九年度上字
    第三一○五號判例意旨參照）；次按刑法第三百二十一條第一項各款所列情形，
    乃竊盜罪之加重條件，行為人是否構成該條項之犯罪，仍應視行為人已否著手實
    施同法第三百二十條之竊盜行為而定，若行為人僅著手於刑法第三百二十一條第
    一項各款所列之加重要件行為，而尚未為竊盜行為之著手者，仍不能以該條竊盜
    罪之未遂犯論科，最高法院八十五年度臺非字第一一六號亦著有判決可資參照。
    公訴人認被告此部分侵入他人住宅之行為，涉犯刑法第三百二十一條第一項第一
    、三款之攜帶兇器於夜間侵入住宅竊盜未遂罪嫌，無非以被告坦承其侵入上開屋
    內意圖行竊為其唯一論據，然被告亦供稱並未於該屋內搜尋財物等語（見本院卷
    第二七、二八頁），而被害人庚○○於警詢時，並未指述有何遭他人翻找搜尋財
    物之情形，是並無何具體證據足資認定被告侵入上揭被害人所有住所後已有著手
    行竊之事實，則被告縱然自白準備竊盜，然其僅係著手於刑法第三百二十一條第
    一項第一、三款攜帶兇器於夜間侵入住宅之加重要件行為，尚未為著手實施竊盜
    行為即被發現，而竊盜罪並未處罰預備犯，依據罪刑法定主義原則，自難遽以竊
    盜未遂罪論擬，惟公訴人認此部分與前揭論罪之加重竊盜犯行部分，有連續犯之
    裁判上一罪關係，故不另為無罪判決之諭知，而被告此部分所為之侵入住宅或建
    築物犯行部分，因未據被害人庚○○提起告訴，本院亦無從審理，附此敘明。
據上論斷，應依刑事訴訟法第二百七十三條之一第一項、第二百九十九條第一項前段
、第三百條，刑法第五十六條、第三百二十一條第一項第一款、第三款、第三百零六
條第一項、第三百三十七條、第四十七條、第四十二條第二項、第五十一條第五款、
第三十八條第一項第二款，罰金罰鍰提高標準條例第一條前段、第二條，判決如主文
。
本案經檢察官丁○○到庭執行職務。
中      華      民      國    九十三    年      七      月      七      日
                                  臺灣臺南地方法院刑事第四庭
                                          法  官    林欣玲
右正本證明與原本無異。
如不服本判決，應於判決送達後十日內，向本院提出上訴狀。
                                          書記官    黃子起
中      華      民      國    九十三    年      七      月      九      日
附錄本案論罪科刑法條全文：
中華民國刑法第三百二十一條第一項：
犯竊盜罪而有左列情形之一者，處六月以上、五年以下有期徒刑：
一  於夜間侵入住宅或有人居住之建築物、船艦或隱匿其內而犯之者。
二  毀越門扇、牆垣或其他安全設備而犯之者。
三  攜帶兇器而犯之者。
四  結夥三人以上而犯之者。
五  乘火災、水災或其他災害之際而犯之者。
六  在車站或埠頭而犯之者。
前項之未遂犯罰之。
中華民國刑法第三百零六條：
無故侵入他人住宅、建築物或附連圍繞之土地或船艦者，處一年以下有期徒刑、拘役
或三百元以下罰金。
無故隱匿其內，或受退去之要求而仍留滯者，亦同。
中華民國刑法第三百三十七條：
意圖為自己或第三人不法之所有，而侵占遺失物、漂流物或其他離本人所持有之物者
，處五百元以下罰金。
附表壹：
┌──┬───────┬──────────┬───┬──────────
│編號│  時      間  │  地            點  │被害人│  所   得   財   物
├──┼───────┼──────────┼───┼──────────
│ 一 │九十三年二月五│臺南縣永康市○○○路│丙○○│液晶電視一台、伴唱機
│    │日一、二時許  │五二二號            │      │一組、蠶絲被一床、床
│    │              │                    │      │罩四組、手機一支、鑰
│    │              │                    │      │匙一串、皮包一個、項
│    │              │                    │      │鍊一條。
├──┼───────┼──────────┼───┼──────────
│ 二 │九十三年二月五│臺南縣永康市○○○路│辛○○│車號七Ｃ─三七四五號
│    │日二、三時許  │二五號              │      │自小客車（桂砌工程有
│    │              │                    │      │限公司所有）。
├──┼───────┼──────────┼───┼──────────
│ 三 │九十三年二月五│臺南縣永康市○○○路│癸○○│服飾一批、玉器、手環
│    │日三、四時許  │六○號              │      │一批、粧飾項鍊戒指一
│    │              │                    │      │批、皮包一個（內有劉
│    │              │                    │      │秀緞之身分證、信用卡
│    │              │                    │      │二張、現金四百元）。
├──┼───────┼──────────┼───┼──────────
│ 四 │九十三年二月八│臺南市○區○○路八○│乙○○│電漿電視一台、勞力士
│    │日三時許      │巷二三弄一三號      │      │手錶一支、翠玉白菜一
│    │              │                    │      │個、九組石一組、手機
│    │              │                    │      │二支、健身球一組、電
│    │              │                    │      │腦面板一個、鑰匙一串
│    │              │                    │      │。
├──┼───────┼──────────┼───┼──────────
│ 五 │九十三年二月八│臺南市○區○○路一四│寅○○│照相機一台。
│    │日五、六時許（│四號                │      │
│    │當日之日出時間│                    │      │
│    │為六時三十六分│                    │      │
│    │許）          │                    │      │
└──┴───────┴──────────┴───┴──────────
附表貳：
┌──┬──────────┬──────────┬───┬───────
│編號│失    竊    時    間│失    竊    地    點│被害人│查獲被侵占物品
│    │                    │（該物品失竊前位置）│      │
├──┼──────────┼──────────┼───┼───────
│一  │九十三年一月三十日七│臺南市○區○○街三九│丑○○│車號ＮＫＷ─五
│    │時三十分許          │號前停放之車號ＮＫＷ│      │Ｏ六號機車行車
│    │                    │─五○六號機車內    │      │執照一枚。
├──┼──────────┼──────────┼───┼───────
│二  │九十三年二月二日三、│臺南縣永康市○○路六│甲○○│國民身分證一枚
│    │四時許              │四七巷四二弄一七號  │      │、全民健保卡一
│    │                    │                    │      │張、普通小型車
│    │                    │                    │      │駕照一張。
├──┼──────────┼──────────┼───┼───────
│三  │九十三年二月八日五時│臺南市○區○○○路三│己○○│機車駕照一張、
│    │許                  │段二四巷口停放之車號│      │車號ＵＯＵ─Ｏ
│    │                    │ＵＯＵ─Ｏ七八號輕機│      │七八號輕機車行
│    │                    │車內                │      │照二張。
├──┼──────────┼──────────┼───┼───────
│四  │九十三年二月九日七時│臺南市○○○街四三巷│子○○│車號ＶＤＡ─四
│    │三十分許            │三號地下室停放之車號│      │一一號機車行車
│    │                    │ＶＤＡ─四一一號機車│      │執照一張。
│    │                    │置物箱內            │      │
└──┴──────────┴──────────┴───┴───────
